【裁判字號】    98,訴,901
【裁判日期】    981127
【裁判案由】    違反毒品危害防制條例
【裁判全文】
臺灣臺南地方法院刑事判決               98年度訴字第901號
公  訴  人  臺灣臺南地方法院檢察署檢察官
被      告  乙○○
上列被告因違反毒品危害防制條例案件，經檢察官提起公訴（98
年度毒偵字第1050號），本院判決如下：
    主  文
乙○○施用第一級毒品，累犯，處有期徒刑拾月，扣案之海洛因
貳包(驗餘淨重共約零點零玖陸公克)沒收銷燬之；又施用第二級
毒品，累犯，處有期徒刑陸月，甲基安非他命陸包(含袋重共約
貳點捌公克)沒收銷燬之；應執行有期徒刑壹年貳月，扣案之海
洛因貳包(驗餘淨重共約零點零玖陸公克)、甲基安非他命陸包(
含袋重共約貳點捌公克)沒收銷燬之。
    事  實
一、乙○○於民國95年間，因竊盜案件，經臺灣高雄地方法院判
    處有期徒刑8月，減刑為有期徒刑4月確定；又於96年間，因
    施用毒品案件，經送觀察、勒戒後，認有繼續施用毒品之傾
    向，令入戒治處所施以強制戒治，於97年6月23日因無繼續
    強制戒治之必要出所，接續執行上開竊盜案件，並於97年8
    月21日易科罰金執行完畢，猶未知悔改。
二、乙○○復基於施用第一級毒品之犯意，於98年5月5日20時1
    分許回溯26小時內某時，在臺南縣永康市○○路165巷30弄1
    號3906室租屋處，以不詳方式施用毒品海洛因1次；另基於
    施用第二級毒品之犯意，於98年5月4日20時許，在上揭地點
    ，以將甲基安非他命放入玻璃球內，用火燒烤吸煙之方式，
    施用甲基安非他命1次。
三、嗣於98年5月5日17時50分許，經警在上開租屋處扣得乙○○
    所有之第一級毒品海洛因2小包(驗餘淨重共約0.096公克)及
    第二級毒品甲基安非他命6小包（含袋重共約2.8公克）並予
    採尿送驗後查獲上情。
四、案經臺南縣警察局新化分局報請臺南地方法院檢察署檢察官
    偵查起訴。
    理  由
甲、程序部分：被告對於公訴人所提出之證據方法，均不爭執(
    見本院卷第62頁反面)，本院認為檢察官之證據方法均有證
    據能力。
乙、實體部分
一、訊據被告乙○○對於上揭施用第一、二級毒品之犯行坦承不
    諱，此部分事實且有公訴人所提出之：
    (1)被告於警詢及檢察官偵查中之供述(施用第二級毒品部分)
      。
    (2)長榮大學毒物研究中心確認報告。
    (3)臺南縣警察局新化分局應受尿液採驗人尿液檢體採集送驗
      紀錄表。
    (4)扣案第一級毒品海洛因2小包(驗餘淨重共約0.096公克)及
      第二級毒品甲基安非他命6小包（含袋重共約2.8公克）
    (5)毒品初步檢驗報告單。
    (6)臺灣臺南地方法院檢察署檢察官97年度戒毒偵字第137號
      不起訴處分書及被告刑案資料查註紀錄表。
    (7)高雄市立凱旋醫院濫用藥物成品檢驗鑑定書。
    等件為證，此部分事實當可認定。
二、惟被告又辯稱：我是將海洛因及甲基安非他命一同放入玻璃
    球中點火一併施用的云云。經查：
    (一)被告於警詢及檢察官偵查中均坦承施用甲基安非他命之犯
      行，惟未坦承施用海洛因之犯行(見警卷第5頁、98年度毒
      偵字第1050號卷)，如被告係同時施用，為何僅向員警坦
      承其施用甲基安非他命，未同時坦承其施用海洛因之犯行
      ，顯見其供詞多有保留，真實性已足令人起疑。
    (二)被告於警詢及檢察官偵查中分別供稱：綽號潘仔的男子告
      訴我，如果睡不著就吸食海洛因(見警卷第3頁)；施用安
      非他命會睡不著，施用海洛因會很好睡等語(見偵卷第8頁
      、本院卷第74頁正反面)。足認被告明知施用海洛因及施
      用甲基安非他命對於身體將產生完全不同之影響。又被告
      於警詢及檢察官偵查中均供稱：海洛因是綽號潘仔的男子
      無償贈與者(見警卷第2、3頁、98年度毒偵字第1050號卷
      ，以下簡稱偵卷第7頁)，於本院審理中則改稱：海洛因也
      是我買的....海洛因超過1千元、安非他命超過4、5千元
      等語(見本院卷第73頁反面、第75頁)前後供述矛盾不一。
      惟不論被告所有之海洛因究係綽號潘仔之男子無償贈與抑
      或販售予被告者，被告應明知毒品之價值相當昂貴，縱然
      被告持有之第一級毒品為他人所無償轉讓，衡情贈與之數
      量與次數亦應不多，且安非他命為被告所出資購買者，衡
      諸常情，被告於欲好睡時應施用海洛因；如欲維持較佳精
      神狀況時應施用甲基安非他命，如此才不致浪費其花費金
      錢購買毒品之目的才是。
    (三)被告施用毒品之習慣係將安非他命置於玻璃球內或錫箔紙
      上點火燒烤吸食其煙；海洛因則係以摻入香煙內點火燒烤
      之方式施用，二者施用之方式不同，此分別有被告之警詢
      筆錄(見警卷第3頁)及被告因施用第一、二級毒品為檢察
      官以98年度毒偵字第2497、2909號案起訴，起訴書之記載
      可稽(見本院卷第69、70頁)，依此觀之亦應認被告無同時
      施用第一、二級毒品之可能。
    (四)本院再參酌被告於本院審理中有如下諸多相互矛盾之供述
      ，難認其辯稱足堪採信。
    (1)被告於審理中經檢察官詢問：你說安非他命跟海洛因一起
      施用，效果如何時，被告答稱我不知道如何說云云(見本
      院卷第74頁反面)，被告如確係將一、二級毒品同時置入
      玻璃球內施用，為何不知施用之效果如何？
    (2)被告嗣後雖又改稱2者一起施用的效果一樣，較好睡云云(
      見本院卷第74頁反面)，然如僅為好睡自可僅施用海洛因
      即可，為何還要施用令人振奮精神之甲基安非他命，使海
      洛因之效果降低，亦令人費解。
    (3)再被告經檢察官詢問，於本案之前是否曾施用過海洛因？
      被告答稱未曾施用過云云(見本院卷第74頁反面)。然被告
      確曾於本案前之98年3月30日，在其住所施用第一級毒品
      及第二級毒品，並因被告坦承犯行及驗尿結果呈安非他命
      及海洛因陽性反應，經臺灣高雄地方法院檢察署檢察官，
      以98年度毒偵字第2497、2909號案(以下稱該案)起訴，此
      有該案起訴書1紙附卷可稽(見本院卷第69、70頁)，顯見
      被告有說謊規避刑責之嫌。
    (4)被告嗣後雖又辯稱於該案中亦是以摻入香煙燃燒之方式同
      時施用第一、二級毒品云云。然查：根據該案起訴書之記
      載，98年3月20日下午10時整許被告先用海洛因摻入香煙
      施用，其後才將安非他命置於錫箔紙上燒烤施用，此有被
      告於該案中之供述可稽，顯見被告所辯數度不實，卸責之
      意甚明(見本院卷第75頁反面)。
    (五)綜上所述，足認被告為警查獲前，縱然曾於短時間內施用
      第一、二級毒品，亦應為先後分別施用，而非同時一起施
      用，被告所辯顯與事實不符，不足採信，本件事證已甚明
      確，被告犯行堪以認定。
三、按海洛因、甲基安非他命為毒品危害防制條例第2條第2項第
    1 、2款，所定之第一、二級毒品，核被告施用第一、二級
    毒品，所為係違反毒品危害防制條例第10條第1、2項之施用
    第一、二級毒品罪。被告施用第一、二級毒品之高度行為，
    吸收持有第一、二級毒品之低度行為，持有部分不另論罪。
    又被告先後施用第一、二級毒品犯行，犯意個別，行為互殊
    ，應分論併罰。復被告有前開犯罪事實欄所載之論罪科刑紀
    錄，於5年內故意再犯上開有期徒刑以上之罪，均應論以累
    犯分別加重其刑。
四、爰審酌被告犯罪之動機、目的、造成損害，於本院審理中矢
    口否認犯行，犯後態度難認良好等一切情狀，分別量處如主
    文所示之刑，並定其應執行之刑，以資懲戒。末查：扣案之
    第一級毒品海洛因2包(驗餘淨重共約0.096公克)、第二級毒
    品安非他命6小包(含袋共重約2.8公克)為查獲之毒品，屬違
    禁物，為被告所有，應依毒品危害防制條例第18條第1項前
    段規定沒收銷燬之，未查被告施用第二級毒品所使用之玻璃
    球，並未扣案，雖無證據證明已經滅失，惟為免造成檢察官
    執行程序上之浪費及困擾，爰不為沒收之宣告，附此敘明。
據上論斷，應依刑事訴訟法第299條第1項前段，毒品危害防制條
例第10條第1項、第2項、第18條第1項前段，刑法第11條、第47
條第1項、第51條第5款，判決如主文。
本案經檢察官甲○到庭執行職務。
中    華    民    國    98    年    11    月    27    日
                  刑事第六庭   審判長法  官  蔡直青
                                     法  官  吳坤芳
                                     法  官  郭瓊徽
以上正本證明與原本無異。
如不服本判決應於收受本判後10日內向本院提出上訴書狀，並應
敘述具體理由。如未敘述上訴理由者，應於上訴期間屆滿後20日
內向本院補提理由書狀（均須按他造當事人之人數附繕本）「切
勿逕送上級法院」。
                                     書記官  王政煌
中    華    民    國    98    年    11    月    30    日
附錄本案論罪科刑法條全文
毒品危害防制條例
第  10  條
施用第一級毒品者，處六月以上五年以下有期徒刑。
施用第二級毒品者，處三年以下有期徒刑。


司法院資訊處製作；財團法人民間司法改革基金會備份。
